<!DOCTYPE html PUBLIC "-//W3C//DTD XHTML 1.0 Transitional//EN" "http://www.w3.org/TR/xhtml1/DTD/xhtml1-transitional.dtd">
<html xmlns="http://www.w3.org/1999/xhtml">
<head>
	<meta http-equiv="Content-Type" content="text/html; charset=iso-8859-1" />
	<title>Ymmärrä suomea</title>
	<style type="text/css" media="all">@import "css/styles.css";</style>
	<script type="text/javascript" src="swfobject.js"></script>
</head>
<body class="font-medium">
	<div id="main-wrapper">
		<div id="topbar"></div>
		<div id="main-menu">
			<table cellspacing="0" cellpadding="0" border="0" class="add-links"><tr>
				<td class="item"><img class="raquo" src="i/raquo.gif" alt="" height="7" width="4" /><a href="/ymmarra/index.php?moduli=sanakirja">Sanakirja</a></td>
				<td class="item"><img class="raquo" src="i/raquo.gif" alt="" height="7" width="4" /><a href="/ymmarra/index.php?moduli=verbit">Verbiluettelo</a></td>
				<td class="item"><img class="raquo" src="i/raquo.gif" alt="" height="7" width="4" /><a href="/ymmarra/index.php?moduli=kielioppi">Kielioppi</a></td>
			</tr></table>
			<table cellspacing="0" cellpadding="0" border="0"><tr>
				<td class="item"><img class="raquo" src="i/raquo.gif" alt="" height="7" width="4" /><a href="/ymmarra/index.php">Etusivu</a></td>
				<td class="item"><img class="raquo" src="i/raquo.gif" alt="" height="7" width="4" /><a href="/ymmarra/index.php?moduli=tekstit">Lukutekstit</a></td>
			</tr></table>
		</div>
		<div id="content">
			<table cellspacing="0" cellpadding="0" border="0" id="content-wrapper"><tr>
				<td>
					<div id="left-menu">
												<div class="header-verb"><span>Verbit</span></div>
						<div class="menu">
								<div class="init"><a href="/ymmarra/index.php?moduli=verbit&kirjain=a">A</a></div>
								<div class="init"><a href="/ymmarra/index.php?moduli=verbit&kirjain=e">E</a></div>
								<div class="init"><a href="/ymmarra/index.php?moduli=verbit&kirjain=h">H</a></div>
								<div class="init"><a href="/ymmarra/index.php?moduli=verbit&kirjain=i">I</a></div>
								<div class="init"><a href="/ymmarra/index.php?moduli=verbit&kirjain=j">J</a></div>
								<div class="init"><a href="/ymmarra/index.php?moduli=verbit&kirjain=k">K</a></div>
								<div class="init"><a href="/ymmarra/index.php?moduli=verbit&kirjain=l">L</a></div>
								<div class="init"><a href="/ymmarra/index.php?moduli=verbit&kirjain=m">M</a></div>
								<div class="init"><a href="/ymmarra/index.php?moduli=verbit&kirjain=n">N</a></div>
								<div class="init"><a href="/ymmarra/index.php?moduli=verbit&kirjain=o">O</a></div>
								<div class="init"><a href="/ymmarra/index.php?moduli=verbit&kirjain=p">P</a></div>
								<div class="init"><a href="/ymmarra/index.php?moduli=verbit&kirjain=r">R</a></div>
								<div class="init"><a href="/ymmarra/index.php?moduli=verbit&kirjain=s">S</a></div>
								<div class="init"><a href="/ymmarra/index.php?moduli=verbit&kirjain=t">T</a></div>
								<div class="init"><a href="/ymmarra/index.php?moduli=verbit&kirjain=u">U</a></div>
								<div class="init"><a href="/ymmarra/index.php?moduli=verbit&kirjain=v">V</a></div>
								<div class="init"><a href="/ymmarra/index.php?moduli=verbit&kirjain=y">Y</a></div>
								<div class="init"><a href="/ymmarra/index.php?moduli=verbit&kirjain=Ä">Ä</a></div>
						</div>					</div>
				</td>
				<td>
					<div id="main-content">
						<div id="path">
							<a href=".">Etusivu</a> &gt; <a href="/ymmarra/index.php?moduli=verbit&kirjain=I">I</a>						</div>
													<h1>INNOSTUA</h1>
						<table cellspacing="0" cellpadding="0" border="0">
							<tr>
								<td colspan="2" style="padding-bottom:10px;"><strong>Aktiivin indikatiivi</strong></td>
							</tr>
							<tr>
								<td><pre>PREESENS                   
minä     innostun          
sinä     innostut          
hän      innostuu          
me       innostumme        
te       innostutte        
he       innostuvat        

PASSIIVI
         innostutaan       

IMPERFEKTI                 
         innostuin         
         innostuit         
         innostui          
         innostuimme       
         innostuitte       
         innostuivat       

PASSIIVI
         innostuttiin      

PERFEKTI
olen     innostunut        
olet     innostunut        
on       innostunut        
olemme   innostuneet       
olette   innostuneet       
ovat     innostuneet       

PASSIIVI
on       innostuttu        

PLUSKVAMPERFEKTI
olin     innostunut        
olit     innostunut        
oli      innostunut        
olimme   innostuneet       
olitte   innostuneet       
olivat   innostuneet       

PASSIIVI
oli      innostuttu        
</pre></td>
								<td>&nbsp;&nbsp;&nbsp;</td>
								<td><pre>  KIELTOMUOTO 
  en        innostu
  et        innostu
  ei        innostu
  emme      innostu
  ette      innostu        
  eivät     innostu


  ei        innostuta  

   
  en        innostunut
  et        innostunut
  ei        innostunut
  emme      innostuneet
  ette      innostuneet
  eivät     innostuneet


  ei        innostuttu 


  en    ole innostunut
  et    ole innostunut
  ei    ole innostunut
  emme  ole innostuneet
  ette  ole innostuneet
  eivät ole innostuneet


  ei    ole innostuttu 


  en    ollut  innostunut
  et    ollut  innostunut
  ei    ollut  innostunut
  emme  olleet innostuneet
  ette  olleet innostuneet
  eivät olleet innostuneet


  ei    ollut  innostuttu
</pre></td>
							</tr>
						</table>
						<table cellspacing="0" cellpadding="0" border="0">
							<tr>
								<td colspan="2" style="padding-bottom:10px;"><strong>Aktiivin konditionaali</strong></td>
							</tr>
							<tr>
								<td><pre>PREESENS
minä     innostuisin       
sinä     innostuisit       
hän      innostuisi        
me       innostuisimme     
te       innostuisitte     
he       innostuisivat     

PASSIIVI
         innostuttaisiin   

PERFEKTI
olisin   innostunut        
olisit   innostunut        
olisi    innostunut        
olisimme innostuneet       
olisitte innostuneet       
olisivat innostuneet       

PASSIIVI
olisi    innostuttu        
</pre></td>
								<td>&nbsp;&nbsp;&nbsp;</td>
								<td><pre> 
  en        innostuisi
  et        innostuisi
  ei        innostuisi
  emme      innostuisi
  ette      innostuisi
  eivät     innostuisi


  ei        innostuttaisi 


  en    olisi  innostunut
  et    olisi  innostunut
  ei    olisi  innostunut
  emme  olisi  innostuneet
  ette  olisi  innostuneet
  eivät olisi  innostuneet


  ei    olisi  innostuttu
</pre></td>
							</tr>
						</table>
						<table cellspacing="0" cellpadding="0" border="0">
							<tr>
								<td colspan="2" style="padding-bottom:10px;"><strong>Aktiivin potentiaali</strong></td>
							</tr>
							<tr>
								<td><pre>PREESENS
minä     innostunen        
sinä     innostunet        
hän      innostunee        
me       innostunemme      
te       innostunette      
he       innostunevat      

PASSIIVI
         innostuttaneen    

PERFEKTI
lienen   innostunut        
lienet   innostunut        
lienee   innostunut        
lienemme innostuneet       
lienette innostuneet       
lienevät innostuneet       

PASSIIVI
lienee   innostuttu        
</pre></td>
								<td>&nbsp;&nbsp;&nbsp;</td>
								<td><pre> 
  en        innostune
  et        innostune
  ei        innostune
  emme      innostune
  ette      innostune
  eivät     innostune


  ei        innostuttane 


  en    liene  innostunut
  et    liene  innostunut
  ei    liene  innostunut
  emme  liene  innostuneet
  ette  liene  innostuneet
  eivät liene  innostuneet


  ei    liene  innostuttu
</pre></td>
							</tr>
						</table>
						<table cellspacing="0" cellpadding="0" border="0">
							<tr>
								<td colspan="2" style="padding-bottom:10px;"><strong>Aktiivin imperatiivi</strong></td>
							</tr>
							<tr>
								<td><pre>PREESENS

(sinä)   innostu           
(hän)    innostukoon       
(me)     innostukaamme     
(te)     innostukaa        
(he)     innostukoot       

PASSIIVI
         innostuttakoon    

PERFEKTI

ole      innostunut        
olkoon   innostunut        
olkaamme innostuneet       
olkaa    innostuneet       
olkoot   innostuneet       

PASSIIVI

olkoon   innostuttu        
</pre></td>
								<td>&nbsp;&nbsp;&nbsp;</td>
								<td><pre> 

  älä       innostu     
  älköön    innostuko
  älkäämme  innostuko
  älkää     innostuko
  älkööt    innostuko


  älköön    innostuttako 



  älä      ole  innostunut
  älköön   olko innostunut
  älkäämme olko innostuneet
  älkää    olko innostuneet
  älkööt   olko innostuneet



  älköön   olko innostuttu
</pre></td>
							</tr>
						</table>
						<table cellspacing="0" cellpadding="0" border="0">
							<tr>
								<td colspan="2" style="padding-bottom:10px;"><strong>Verbin nominaalimuodot</strong></td>
							</tr>
							<tr>
								<td><pre>I INFINITIIVI              

Lyhyempi muoto:            
         innostua          

Pitempi muoto:             
         innostuakseni     
         innostuaksesi
         innostuakseen
         innostuaksemme
         innostuaksenne
         innostuakseen

III  INFINITIIVI           

inessiivi    innostumassa  
elatiivi     innostumasta  
illatiivi    innostumaan   
adessiivi    innostumalla
abessiivi    innostumatta  
instruktiivi innostuman    
                           
Passiivi
instruktiivi innostuttaman 
                           
                           
</pre></td>
								<td>&nbsp;&nbsp;&nbsp;</td>
								<td><pre>  II INFINITIIVI

  inessiivi     innostuessa  
  instruktiivi  innostuen  

  Passiivi
  inessiivi     innostuttaessa 






  IV INFINITIIVI

  nominatiivi   innostuminen
  partitiivi    innostumista
      

  I PARTISIIPPI
  aktiivi       innostuva    
  passiivi      innostuttava 

  II PARTISIIPPI
  aktiivi       innostunut 
  passiivi      innostuttu
</pre></td>
							</tr>
						</table>

					</div>
				</td>
			</tr></table>		</div>
		<div id="footer"><a href="http://www.oph.fi/"><img src="i/oph_logo_ymmarrasuomea.gif" width="157" height="35" alt="OPH" /></a></div>
	</div>
</body>
</html>
